【裁判字號】    99,易,761
【裁判日期】    990519
【裁判案由】    妨害公務等
【裁判全文】
臺灣板橋地方法院刑事判決               99年度易字第761號
公  訴  人  臺灣板橋地方法院檢察署檢察官
被      告  乙○○
上列被告因妨害公務等案件，經檢察官提起公訴（99年度偵字第
4182號），因被告於本院準備程序中就被訴事實為有罪之陳述，
本院告知被告簡式審判程序之旨，並聽取當事人之意見後，本院
裁定改依簡式審判程序進行，判決如下：
    主  文
乙○○對於公務員依法執行職務時，施強暴，處拘役伍拾日，如
易科罰金，以新臺幣壹仟元折算壹日；緩刑貳年。
    事  實
一、乙○○於民國99年1 月23日晚間7 時許，在不詳處所飲用啤
    酒後，因不勝酒力，於同日晚間8 時許，連續拍打位於臺北
    縣三峽鎮○○街77號「惠恩牙醫診所」之鐵門，該診所負責
    人譚思強遂撥打電話報警，臺北縣政府警察局三峽分局三峽
    派出所員警甲○○、丙○○獲報後趕赴現場處理，乙○○明
    知甲○○、丙○○均係依法執行職務之公務員，因不滿甲○○、丙○○制止其藏匿於上開診所鐵門內側及撞擊鐵門，竟
    基於妨害公務及侮辱公務員之犯意，徒手推擠甲○○胸部及
    以右手毆打甲○○臉部，致甲○○受有右額擦傷之傷害，並
    當場以「幹你娘雞歪」等語侮辱甲○○（傷害及公然侮辱部
    分均未據告訴）。丙○○見狀趨前阻止，乙○○復與丙○○
    發生拉扯，造成丙○○右手擦挫傷、左手腕扭傷之傷害（傷
    害部分未據告訴），丙○○所有之相機、原子筆亦因此掉落
    撞擊地面而損壞（毀損部分業經撤回告訴，此部分不另為不
    受理之判決，詳後述）。嗣乙○○遭甲○○、丙○○二人制
    伏於地面，乙○○仍接續以右手揮擊丙○○臉部，致丙○○
    受有臉部挫傷之傷害（傷害部分未據告訴），而以上述強暴
    方式妨害甲○○及丙○○執行公務。
二、案經臺北縣政府警察局三峽分局移送臺灣板橋地方法院檢察
    署檢察官偵查起訴。
    理  由
一、前揭犯罪事實，業據被告乙○○於本院審理中自白不諱，核
    與證人譚思強於警詢中證述之情節相符，復有警員職務報告
    1 紙、三峽派出所案件查訪紀錄表2 紙、照片9 張及財團法
    人恩主公醫院乙種診斷證明書2 份在卷可資佐證，足認被告
    之自白與事實相符。本件事證明確，被告犯行堪以認定。
二、核被告所為，係犯刑法第135 條第1 項之對於公務員依法執
    行職務時施強暴罪，及同法第140 條第1 項之對於公務員依
    法執行職務時當場侮辱罪。又刑法第135 條第1 項之妨害公
    務罪，係侵害國家法益之犯罪，以保護國家公權力之執行為
    目的，是被告雖於上開時地對於執行職務之員警甲○○、丙○○同時施以強暴，仍屬單純一罪（最高法院88年度台上字
    第4114號判決意旨參照）。被告以一行為觸犯上開二罪名，
    為想像競合犯，應依刑法第55條之規定從較重之妨害公務執
    行罪處斷。爰審酌被告所為對於公務員執行職務時之安全造
    成危害，破壞國家法紀執行之尊嚴性，惟其犯罪後已坦認犯
    行，並積極與員警甲○○、丙○○達成民事和解，此有本院
    調解筆錄可參，並兼衡其犯罪之動機、目的、手段等一切情
    狀，量處如主文所示之刑，並諭知易科罰金之折算標準，以
    資懲儆。
三、復查被告前未曾受有期徒刑以上刑之宣告，有臺灣高等法院
    被告前案紀錄表1 份在卷可稽，其因酒後一時失慮，致罹刑
    章，犯罪後已坦承犯行，深表悔悟，且與員警甲○○、丙○○達成民事和解，甲○○、丙○○均表示願意宥恕被告，本
    院認被告經此偵審教訓，應知警惕，當無再犯之虞，因認對
    其所處之刑，以暫不執行為適當，併予宣告緩刑2 年，以啟
    自新。
四、不另為不受理諭知部分
(一)、公訴意旨另以：被告基於毀損之犯意，於上開時地與丙○○
    發生拉扯，致丙○○所有之相機、原子筆因此掉落撞擊地面
    而損壞，因認被告此部分尚涉犯刑法第354條之毀損罪嫌。
(二)、按告訴乃論之罪，告訴人於第一審辯論終結前得撤回其告訴
    ，刑事訴訟法第238 條第1 項定有明文。本件告訴人丙○○
    告訴被告毀損案件，起訴書認係觸犯刑法第354 條之罪，依
    同法第357 條之規定，須告訴乃論。茲因告訴人丙○○就此
    部分已與被告調解成立，並於第一審辯論終結前具狀撤回告
    訴，有99年5 月12日撤回刑事告訴狀1 份在卷可參，此部分
    原應諭知不受理之判決，然因公訴意旨認此部分與前開被告
    經起訴並據本院論罪科刑部分有想像競合犯之裁判上一罪關
    係（見臺灣板橋地方法院檢察署檢察官99年4 月27日補充理
    由書），爰不另為不受理之諭知。
據上論斷，應依刑事訴訟法第273 條之1 第1 項、第299 條第1
項前段，刑法第135 條第1 項、第140 條第1 項、第55條、第41
條第1 項前段、第74條第1 項第1 款，刑法施行法第1 條之1 第
1 項、第2項前段，判決如主文。
本案經檢察官陳姿雯到庭執行職務。
中    華    民    國    99    年    5     月    19    日
                  刑事第二十庭  法  官  吳佳穎
以上正本證明與原本無異
如不服本判決應於送達後10日內向本院提出上訴狀
                                書記官  黃炎煌
中    華    民    國    99    年    5     月    19    日
附錄本案論罪科刑法條全文：
中華民國刑法第135條（妨害公務執行及職務強制罪）
對於公務員依法執行職務時，施強暴脅迫者，處3 年以下有期徒
刑、拘役或3 百元以下罰金。
意圖使公務員執行一定之職務或妨害其依法執行一定之職務或使
公務員辭職，而施強暴脅迫者，亦同。
犯前二項之罪，因而致公務員於死者，處無期徒刑或7 年以上有
期徒刑；致重傷者，處3 年以上、10年以下有期徒刑。
中華民國刑法第140條（侮辱公務員公署罪）
於公務員依法執行職務時，當場侮辱，或對於其依法執行之職務
公然侮辱者，處6 月以下有期徒刑、拘役或1 百元以下罰金。
對於公署公然侮辱者亦同。

司法院資訊處製作；財團法人民間司法改革基金會備份。
